臺灣高等法院花蓮分院刑事判決　　　　　　　　　　　九十四年度交上訴字第八號
　　上　訴　人　臺灣花蓮地方法院檢察署檢察官
　　被　　　告　甲○○　男　四.
右上訴人因被告肇事遺棄罪案件，不服臺灣花蓮地方法院九十三年度交訴字第一一號
，中華民國九十四年四月十五日第一審判決（起訴案號：臺灣花蓮地方法院檢察署九
十三年度發查偵字第三三一號、九十三年度偵字第一二三八號）提起上訴，本院判決
如左：
    主  文
上訴駁回。
    事  實
一、甲○○於民國 (下同)九十二年十二月六日十九時十六分許，駕駛車號ＪＤ─二
    四六七號箱型車，沿省道台九線公路北往南方向行駛，途經該路段二０七．五公
    里處（限速每小時五十公里），應注意車前狀況，隨時採取必要之安全措施，並
    遵守速限規定行駛，而依當時雖為雨天，然屬夜間有照明設備，路面無缺陷、無
    障礙物、視距良好之情形，又無不能注意之情事，竟疏於注意及此，貿然以時速
    六十公里之速度行駛，適劉金枝騎乘車號ＨＥＵ－二一九號機車沿該公路由南往
    北方向行駛，本應注意不得駛入對向車道，竟疏未注意，駛入甲○○所駕駛之車
    道內，致兩車自正面對撞後，甲○○又駛入對向車道與張俊杰駕駛之車號ＨＱ－
    六六七九號自小客車發生擦撞（張俊杰並未受傷），復衝撞路旁便利超商前停放
    、為楊凱宇所有之車號ＬＸ五－三七三號機車後，撞及超商樑柱才停止。劉金枝
    於被撞及後，因遭甲○○之車輛後端勾住拖行至撞柱停止後，始由張俊杰發現，
    然仍因胸腹腔內出血，於同日十九時三十四分當場死亡（甲○○過失致死部分因
    檢察官未上訴及甲○○撤回上訴，已經確定）。甲○○肇事後，明知劉金枝遭猛
    力撞及後，恐有受傷或死亡之結果，非但未協助救治，且未留在現場接受調查，
    反逃離現場，直至翌日上午八時許，始向警投案。
二、案經劉金枝之妻乙○○訴請臺灣花蓮地方法院檢察署檢察官及檢察官據報相驗後
    自動檢舉偵查起訴。
    理  由
一、認定犯罪事實所憑之證據及理由
（一）被告甲○○坦承於右揭時、地肇事逃逸之事實（見原審卷一０六、一三八頁，
      本院卷九十四年七月六日筆錄）。
（二）１被告甲○○坦承肇事逃逸之事實核與證人張俊杰於警詢、偵查中，楊凱宇於
      警詢中所述情節大致相符（見相驗卷二五至三三頁，九十三年發查偵字第三三
      一號偵查卷八頁）。
    ２前述證人張俊杰、楊凱宇之證述依刑事訴訟法第一百五十九條之五第二項之規
      定，得為證據。
（三）被告肇事致人死傷之事實，有道路交通事故現場圖、道路交通事故調查報告表
      （一）（二）各一份、現場照片三十一幀及驗斷書、相驗屍體證明書、勘驗筆
            錄各一份及相驗照片七張附卷足稽（見相驗卷九至十二、三三至四九、
            五五、五九至七一頁）。
二、對於被告辯解本院之判斷
（一）被告辯解要旨辯稱：伊在現場附近，伊沒有跑掉云云。
（二）不採的理由１被告於原審及本院數度坦承逃逸之事實（見原審卷一０六、一三
      八頁，本院卷九十四年七月六日筆錄）。
    ２被告所辯與證人張俊杰、楊凱宇證述情節不符（見相驗卷二五至三三頁，九十
      三年發查偵字第三三一號偵查卷八頁）。
    ３綜上，被告之所辯，顯係卸責之詞，不足採信。
三、論罪科刑之理由
（一）核被告所為，係犯刑法第一百八十五條之四肇事遺棄罪。
（二）原審依上開事證，適用前述法律，並審酌被告未遵守速限規定及未注意車前狀
      況，被害人駕車侵入對向車道，其過失遠大於被告，被告雖未與告訴人乙○○
      達成和解，惟已領得汽車強制責任險保險金等一切情狀，量處有期徒刑六月，
      如易科罰金，以三百元折算一日。經核認事用法均無不合，量刑亦屬妥當，檢
      察官上訴指摘原判決量刑過輕為無理由，應予駁回。
四、適用法律程序法方面，刑事訴訟法第三百六十八條。
本案經檢察官林慧到庭執行職務。
中      華      民      國      九十四      年    七    月    二十七    日
                                  審判長法官吳鴻章
                                        法官林慶煙
                                        法官蔡勝雄
右正本證明與原本無異。
如不服本判決，應於判決送達後十日內向本院提出上訴狀。其未述理由者，並應於
提出上訴狀後十日內向本院補提理由狀 (須附繕本)。
                                      書記官陳有信
中      華      民      國      九十四      年    七    月    二十七    日
附錄本判決論罪之法律條文：
刑法第一百八十五條之四：
駕動力交通工具肇事，致人死傷而逃逸者，處六月以上五年以下有期徒刑。
